【裁判字號】    98,訴,1565
【裁判日期】    990208
【裁判案由】    違反毒品危害防制條例
【裁判全文】
臺灣臺南地方法院刑事判決              98年度訴字第1565號
公  訴  人  臺灣臺南地方法院檢察署檢察官
被      告  甲○○
上列被告因違反毒品危害防制條例案件，經檢察官提起公訴（98
年度撤緩毒偵字第120號、第121號、98年度毒偵字第2141號）後
，被告於準備程序中就被訴事實為有罪之陳述，經本院合議庭裁
定改依簡式審判程序審理，判決如下：
    主  文
甲○○施用第一級毒品，共三罪，分別處有期徒刑捌月、拾月、
拾月。扣案第一級毒品海洛因壹包（驗餘淨重零點零貳肆公克）
沒收銷燬之。應執行有期徒刑貳年。扣案第一級毒品海洛因壹包
（驗餘淨重零點零貳肆公克）沒收銷燬之。
    事實及理由
一、甲○○曾於民國於95年間，因施用毒品案件，經臺灣臺南地
    方法院裁定施以強制戒治，而於97年3月23日期滿執行完畢
    。詎甲○○仍未戒除毒癮，再於下列時間、地點，施用毒品
    ：
  (一)97年6月26日下午3時許，在臺南市○○區○○路4段126巷
    147號住處，施用第一級毒品海洛因1次。嗣於同月28日下午
    2時許，在臺南市○○○路、和緯路口加油站旁公廁，為警
    查獲甲○○與其夫林家慶共同持有第一級毒品海洛因1小包
    （驗餘淨重0.024公克），並向警員坦承施用第一級毒品1
    次之犯行，進而接受裁判。
  (二)97年7月15日下午6時許，在上址住處，施用第1級毒品海洛
    因1次。
  (三)98年8月22日下午2時許，在臺南縣永康市○○路635巷1弄5
    號居所，施用第一級毒品海洛因1次。
二、按強制戒治執行完畢釋放後，5年內再犯施用毒品之罪者，
    檢察官應依法追訴，毒品危害防制條例第23條第2項定有明
    文。本件被告甲○○於95年間因毒品案件，經本院裁定送強
    制戒治後，於97年3月23日執行完畢，其後於5年內再犯本件
    施用毒品之罪，依前述規定，自應由檢察官逕為追訴。又被
    告所犯為死刑、無期徒刑或最輕本刑為3年以上有期徒刑以
    外之罪，其於準備程序中就被訴事實為有罪之陳述，經法官
    告知簡式審判程序之旨，並聽取公訴人之意見後，爰依刑事
    訴訟法第273條之1第1項規定，裁定由受命法官獨任進行簡
    式審判程序；又本案之證據調查，依刑事訴訟法第273 條之
    2規定，不受同法第159條第1項、第161條之2、第161條之3
    、第163條之1及第164條至第170條規定之限制；並得依同法
    第310條之2準用第454條之規定，製作略式判決書，均合先
    敘明。
三、證據方法：
  (一)97年6月26日施用犯行部分：
    1.臺南市警察局第二分局偵辦毒品危害防制條例案送驗尿液
      年籍對照表。
    2.詮昕科技股份有限公司97年7月4日濫用藥物尿液檢驗報告
      。
    3.臺南市警察局第二分局扣押筆錄、扣押物品目錄表。
    4.扣案第一級毒品海洛因1小包（驗餘淨重0.024公克）。
    5.高雄市立凱旋醫院97年7月30日高市凱醫驗字第7656號濫
      用藥物成品檢驗鑑定書。
    6.被告自白。
  (二)97年7月15日施用犯行部分：
    1.臺南市警察局第六分局調查甲○○涉嫌毒品案送驗尿液及
      年籍對照表。
    2.詮昕科技股份有限公司97年8月7日濫用藥物尿液檢驗報告
      。
    3.被告自白。
  (三)98年8月22日施用犯行部分：
    1.應受尿液採驗人尿液檢體採集送驗紀錄表。
    2.長榮大學98年9月8日確認報告。
    3.被告自白。
四、查海洛因為第一級毒品，毒品危害防制條例第2條第2項第1
    款定有明文，是核被告3次所為，均係犯毒品危害防制條例
    第10條第1項之施用第一級毒品罪。其施用前持有海洛因之
    低度行為，為其後施用之高度行為所吸收，不另論罪。又其
    上開施用毒品犯行，犯意各別，行為互殊，應予分論併罰。
五、另查被告於97年6月28日因與案外人林家慶共同持有扣案海
    洛因而為警查獲後，於其施用毒品犯罪未被有偵查權之公務
    員或機關發覺前，向承辦警員自首坦承犯行，進而接受裁判
    ，有97年6月28日警訊筆錄載明可稽，應依刑法第62條前段
    自首之規定減輕其刑。
六、被告與案外人王家慶為警查獲時，所共同持有疑似毒品之白
    色粉末1包，經鑑定結果，確認為第一級毒品海洛因，有上
    揭高雄市立凱旋醫院濫用藥物成品檢驗鑑定書附卷可稽，應
    依毒品危害防制條例第18條第1項規定，沒收銷燬之。
七、依刑事訴訟法第273條之1第1項、第299條第1項前段、第310
    條之2、第454條第2項，毒品危害防制條例第10條第1項、第
    18條第1項，刑法第11條、第62條前段、第51條第5款，判決
    如主文。
本案經檢察官乙○○到庭執行職務。
中    華    民    國    99    年    2     月    8     日
                  刑事第六庭    法  官  吳坤芳
以上正本證明與原本無異
如不服本判決應於收受本判後10日內向本院提出上訴書狀，並應
敘述具體理由。其未敘述上訴理由者，應於上訴期間屆滿後20日
內向本院補提理由書狀（均須按他造當事人之人數附繕本）「切
勿逕送上級法院」。
                                書記官  程伊妝
中    華    民    國    99    年    2     月    8     日
附錄本案論罪科刑法條：
毒品危害防制條例第10條
施用第一級毒品者，處 6 月以上 5 年以下有期徒刑。
毒品危害防制條例第18條
查獲之第一、二級毒品及專供製造或施用第一、二級毒品之器具
，不問屬於犯人與否，均沒收銷燬之；查獲之第三、四級毒品及
製造或施用毒品之器具，無正當理由而擅自持有者，均沒入銷燬
之。但合於醫藥、研究或訓練之用者，得不予銷燬。

司法院資訊處製作；財團法人民間司法改革基金會備份。
